臺灣嘉義地方法院刑事判決　　　　　　　　　　　　　　九十一年度訴字第三一號
　　公　訴　人　臺灣嘉義地方法院檢察署檢察官
　　被　　　告　甲○○
右列被告因違反毒品危害防制條例案件，經檢察官提起公訴（九十年度毒偵字第一三
八五號、九十一年度毒偵字第三０號）及移送併辦（九十一年度毒偵字第一二七號）
，本院判決如左：
    主  文
甲○○連續施用第一級毒品，累犯，處有期徒刑壹年肆月；又連續施用第二級毒品，
累犯，處有期徒刑玖月。應執行有期徒刑貳年。
    事  實
一、甲○○前於民國八十六年間，因違反麻醉藥品管理條例案件，經本院於八十六年
    十月十九日以八十六年度易字第一九七一號判處有徒刑九月確定；又因違反槍砲
    彈藥刀械管制條例案件，經本院於八十六年十一月十一日以八十六年度訴字第六
    三一號判處有期徒刑十月確定。二罪復經本院於八十七年一月十七日以八十七年
    度聲字第四七號裁定合併定應執行有期徒刑一年五月確定，於八十七年九月一日
    假釋付保護管束。其復於假釋期間，因違反毒品危害防制條例案件，經送觀察、
    勒戒後，認有繼續施用毒品傾向，經本院於八十八年四月二十三日以八十八年度
    毒聲字第五八二號裁定令入戒治處所施予強制戒治一年。又因該違反毒品害防制
    案件經撤銷假釋，其殘刑於八十九年六月九日執行完畢。而上開令其入戒治處所
    施以強制戒治，因戒治具有成效，獲准停止戒治付保護管束，嗣於保護管束期滿
    ，經臺灣嘉義地方法院檢察署檢察官於八十九年五月二日以八十九年度戒毒偵字
    第四九號為不起訴處分確定；復因施用第二級毒品安非他命案件，經送強制戒治
    ，並由臺灣嘉義地方法院檢察署檢察官提起公訴，於九十年六月十八日，經本院
    以九十年度易字第一九七號判處有期徒刑八月確定。猶不知悔改，復基於概括犯
    意，自九十年九月十一日起，至九十一年一月二日止，分別在台中市○○區○○
    路四段一五一號「虹星汽車旅館」及嘉義縣新港鄉潭大村三鄰潭子墘廿三號住處
    ，以將第一級毒品海洛因摻在香煙內或將海洛因加水注射在手臂之方式，非法施
    用第一級毒品海洛因，每隔二、三天施用一次，先後施用多次；又另行起意，基
    於概括犯意，自九十年十一月十六日起，至九十一年一月二日止，在其上開住處
    ，以吸食器之方式，非法施用第二級毒品甲基安非他命多次。嗣分別於九十年九
    月十四日凌晨三時五十分許、同年十一月十七日十五時三十分許、九十一年一月
    三日二十時許，在台中市○○區○○路四段一五一號「虹星汽車旅館」、嘉義縣
    新港鄉潭大村三鄰潭子墘廿三號及嘉義縣六腳鄉塗獅村大廟前廣場，為警查獲。
二、案經台中市警察局移送臺灣台中地方法院檢察署呈臺灣高等法院檢察署令轉臺灣
    嘉義地方法院檢察署、嘉義市警察局第二分局報由臺灣嘉義地方法院檢察署檢察
    官偵查起訴及嘉義縣警察局移送臺灣嘉義地方法院檢察署函送併辦。
    理  由
一、右揭事實，業據被告於警訊（嘉義市警察局第二分局卷第七頁、嘉義縣警察局卷
    第二頁）及本院審理中（本院卷第四十七頁至五十頁）坦承不諱，而被告為警分
    別於九十年九月十四日凌晨三時五十分許、同年十一月十七日十五時三十分許、
    九十一年一月三日二十時許查獲後採尿後送驗，其尿液中分別呈嗎啡（九十年九
    月十四日及九十一年一月三日尿液）、甲基安非他命（九十年十一月十七日及九
    十一年一月三日尿液）陽性反應之事實，有台中市衛生局煙毒尿液檢驗成績書（
    台中市警察局卷第十八頁）、嘉嘉義市衛生局尿水中麻醉藥品委託檢驗報告書（
    臺灣嘉義地方法院檢察署第二十七頁）、嘉義縣衛生局煙毒尿液檢驗單（嘉義縣
    警察局卷第五頁）各乙紙及代號與真實姓名對照表三紙附卷可稽。又被告前因違
    反毒品危害防制條例案件，經送觀察、勒戒後，認有繼續施用毒品傾向，經本院
    於八十八年四月二十三日以八十八年度毒聲字第五八二號裁定令入戒治處所施予
    強制戒治一年，復因戒治具有成效，獲准停止戒治付保護管束，嗣於保護管束期
    滿，經臺灣嘉義地方法院檢察署檢察官於八十九年五月二日以八十九年度戒毒偵
    字第四九號為不起訴處分確定；復因施用第二級毒品安非他命案件，經送強制戒
    治，並由臺灣嘉義地方法院檢察署檢察官提起公訴，於九十年六月十八日，經本
    院以九十年度易字第一九七號判處有期徒刑八月確定之事實，有各該不起訴處分
    書及判決書附卷可按，復有臺灣高等法院被告全國前案紀錄表、臺灣嘉義地方法
    院檢察署刑案資料查註紀錄表在卷可憑，事證明確，被告三犯毒品危害防制條例
    施用第一、二級毒品之犯行，堪以認定。
二、查海洛因為第一級毒品、安非他命為第二級毒品，毒品危害防制條例第二條第二
    項第一款、第二款分別定有明文。是核被告所為，係犯毒品危害防制條例第十條
    第一項之施用第一級毒品罪及同條第二項之施用第二級毒品罪。其施用前、後持
    有第一級毒品海洛因、第二級毒品安非他命之低度行為，為施用之高度行為所吸
    收，不另論罪。被告先後多次施用第一級毒品海洛因及第二級毒品安非他命犯行
    ，時間緊接，犯罪構成要件分別相同，顯均係基於概括犯意為之，應各依連續犯
    之規定論以一罪，並依法加重其刑。又被告所犯上開二罪，罪名互異，犯意各別
    ，應予分論並罰。再查，被告自九十年九月十四日以後施用第一級毒品海洛因，
    及自九十年十一月十七日以後施用第二級毒品安非他命之犯行，雖未據起訴，惟
    因其與已起訴經判決有罪之前開犯行，具有連續犯之裁判上一罪關係，依刑事訴
    訟法第二百六十七條規定，檢察官就一部犯罪事實起訴者，其效力及於全部，本
    院自得併予裁判，附此明。末查被告前於八十六年間，因違反麻醉藥品管理條
    例案件，經本院於八十六年十月十九日以八十六年度易字第一九七一號判處有徒
    刑九月確定；又因違反槍砲彈藥刀械管制條例案件，經本院於八十六年十一月十
    一日以八十六年度訴字第六三一號判處有期徒刑十月確定。二罪復經本院於八十
    七年一月十七日以八十七年度聲字第四七號合併定執行刑為有期徒刑一年五月，
    於八十七年九月一日假釋付保護管束。其復於假釋期間，因違反毒品危害防制條
    例案件，經送觀察、勒戒後，認有繼續施用毒品傾向，經本院於八十八年四月二
    十三日以八十八年度毒聲字第五八二號裁定令入戒治處所施予強制戒治一年，又
    因該違反毒品害防制案件經撤銷假釋，其殘刑於八十九年六月九日執行完畢．有
    臺灣嘉義地方法院檢察署刑案資料查註紀錄表及臺灣高等法院被告全國前案紀錄
    表各一份附卷可憑，其於有期徒刑執行完畢後五年以內再犯有期徒刑以上之本罪
    ，為累犯，應依刑法第四十七條規定，各遞加重其刑。爰審酌被告前已有施用毒
    品經戒治後，獲檢察官不起訴處分及本院判刑確定尚未執行，竟又再度施用，顯
    見其意志不堅，於邀獲寬典而未能掌握自新機會，一再施用毒品，顯乏戒絕之決
    心，惟其犯罪係對身體健康之自戕行為所生危害、對社會治安雖尚非甚鉅，但對
    社會安寧秩序維持有礙，及其犯後坦承犯行態度良好等一切情狀，各量處如主文
    所示之刑，並定其應執行刑，以資儆懲。
據上論斷，應依刑事訴訟法第二百九十九條第一項前段，毒品危害防制條例第十條第
一項、第二項，刑法第十一條前段、第五十六條、第四十七條、第五十一條第五款，
判決如主文。
本案經檢察官游悅晨到庭執行職務
中    華    民    國      九十一      年      四      月      十二    日
                                  臺灣嘉義地方法院刑事第一庭
                                      法  官  許  進  國
右正本證明與原本無異。
如不服本判決，應於判決送達後十日內向本院提出上訴狀( 應附繕本 )。
中    華    民    國      九十一      年      四      月      十二    日
                                        書記官   洪秋華
附錄法條：毒品危害防制條例第十條
施用第一級毒品者，處六月以上五年以下有期徒刑。施用第二級毒品者，處三年以下
有期徒刑。
